【裁判字號】    89,易,693
【裁判日期】    891228
【裁判案由】    竊盜
【裁判全文】
台灣苗栗地方法院刑事判決                          八十九年度易字第六九三號
    公  訴  人  臺灣苗栗地方法院檢察署檢察官
    被      告  丙○○
右列被告因竊盜案件，經檢察官提起公訴（八十九年度偵字第二二六二號）及移送併
辦（台灣台中地方法院檢察署八十九年度偵字第一０六一九號），本院判決如左：
    主  文
丙○○連續攜帶兇器，毀壞門扇竊盜，累犯，處有期徒刑壹年肆月。
起子壹支沒收。
    事  實
一、丙○○前於民國八十五年間，因竊盜案件，為台灣高等法院判處有期徒刑一年二
    月確定，於八十六年十月三十一日縮刑期滿執行完畢。八十八年間，又犯竊盜罪
    ，為本院判處有期徒刑一年二月確定，於尚未執行前，不知警惕。復意圖為自己
    不法之所有，並基於竊盜之概括犯意，連續於附表編號第一至三號所示之時間、
    地點，以所示之方法，竊取丁○○、戊○○、甲○○及己○○等人所有如附表所
    示之物得手。而先後於八十九年六月九日上午十一時至十二時間，在苗栗縣苗栗
    市○○里○鄰○○街七十四巷八號律人補習班一樓為警查獲；同年六月十五日下
    午三時許，在台中縣沙鹿鎮○○里○○○路六八０巷一號為警查獲。另扣得其所
    有，供其竊取附表編號第二號所用之起子一支及己○○所有之剪刀一把。
二、案經苗栗縣警察局苗栗分局報請臺灣苗栗地方法院檢察署檢察官偵查起訴及移送
    併辦。
    理  由
一、訊據被告丙○○對右揭附表編號第一至三號之竊盜事實均供承不諱，核與被害人
    戊○○、甲○○、己○○及証人乙○○在警訊時指述失竊情節相符，並有贓物認
    領保管單四紙、臨檢紀錄表一紙在卷及起子一支、剪刀一把扣案足憑，足見被告
    之自白確與事實相符。被告於附表編號第二號行竊時所攜帶的起子及於附表編號
    第三號行竊時所攜帶的剪刀一把，均為金屬製品，質堅或利刃，在客觀上對人之
    生命、身體安全構成威脅，具有危險性，被告攜之行竊，有行兇的可能，自係兇
    器。本件事証明確，被告犯行應堪認定。
二、核被告丙○○於附表編號第一號時、地之竊取行為，所為係犯刑法第三百二十條
    第一項之竊盜罪。另被告於附表編號第二、三號時、地攜帶在客觀上對人之生命
    、身體、安全構成威脅，可供作兇器使用之起子或剪刀，分別撬開大門或房門，
    竊取如附表編號第二、三號所示之物，所為均係犯刑法第三百二十一條第一項第
    二款、第三款之攜帶兇器，毀壞門扇竊盜罪。起訴書雖僅提及被告於附表編號第
    一號之竊盜行為，惟起訴書未提及之部分，被告亦係基於概括犯意所為，仍為起
    訴效力所及，且檢察官請求併辦，本院自應併予審究。被告先後三次之竊盜犯行
    ，時間緊接，觸犯構成要件相同之罪名，且係基於概括犯意所為，為連續犯，依
    刑法第五十六條之規定論以情節較重之附表編號第二號該次攜帶兇器，毀壞門扇
    竊盜罪一罪，並加重其刑。查被告前於八十五年間，因竊盜案件，為台灣高等法
    院判處有期徒刑一年二月確定，於八十六年十月三十一日縮刑期滿執行完畢，有
    台灣苗栗地方法院檢察署刑案資料查註記錄表乙紙在卷可憑，其於有期徒刑之執
    行完畢後五年以內復犯有期徒刑以上之本罪，為累犯，應依刑法第四十七條之規
    定遞加重其刑。爰審酌被告之上開素行、本件犯罪之動機、目的、手段、竊盜之
    次數、所生危害和犯後坦承犯行之態度等一切情狀，量處如主文所示之刑，以示
    警惕。扣案之起子一支，為被告所有，供其犯罪所用之物，業據被告供承在卷（
    見本院八十九年十二月十四日筆錄），併依刑法第三十八條第一項第二款之規定
    宣告沒收。至另扣案之剪刀一把，非被告所有，而係被害人己○○所有，亦據被
    告供承在卷（見本院同上日筆錄），與沒收之要件不符，附此敘明。
據上論斷，應依刑事訴訟法第二百九十九條第一項前段、刑法第五十六條、第三百二
十一條第一項第二款、第三款、第四十七條、第三十八條第一項第二款，判決如主文
。
本案經檢察官黃智勇到庭執行職務。
中      華      民      國      八十九      年    十二  月    二十八    日
                                            臺灣苗栗地方法院刑事庭
                                                法  官  劉  興  浪
右正本證明與原本無異。
如不服本判決，應於判決送達後十日內向本院提出上訴狀（須附繕本），上訴於臺灣
高等法院臺中分院。
                                                書記官  陳  建  分
中      華      民      國      八十九      年    十二  月    二十八    日
附錄論罪科刑法條
刑法第三百二十一條第一項：
犯竊盜罪而有左列情形之一者，處六月以上五年以下有期徒刑：
一、於夜間侵入住宅或有人居住之建築物、船艦或隱匿其內而犯之者。
二、毀越門扇、牆垣或其他安全設備而犯之者。
三、攜帶兇器而犯之者。
四  結夥三人以上而犯之者。
五  乘火災、水災或其他災害之際而犯之者。
六  在車站或埠頭而犯之者。
附表
編號
一、犯罪時間：八十九年六月九日上午十一時許。
    犯罪地點：苗栗縣苗栗市○○里○鄰○○街七十四巷八號律人補習班。
    方    法：趁一樓無人注意之際侵入該補習班，然後至四樓房間，因房門未關直
              接進入竊取財物（無故侵入部分未據告訴）。
    被  害人：丁○○。
    竊得財物：豬寶寶撲滿一個（內有新台幣【下同】百元鈔三張、五十元鈔一張、
              五十元硬幣計一千八百五十元、十元硬幣計四千九百元、五元硬幣計
              四百九十元、一元硬幣計五百六十元，總計為八千一百五十元。）
    觸犯法條：刑法第三百二十條第一項。
二、犯罪時間：八十九年六月十五日中午十二時三十分許。
    犯罪地點：台中縣龍井鄉○○路一巷十二號。
    方    法：攜帶其所有在客觀上對人之生命、身體、安全構成威脅，具有危險性
              之起子一支撬開戊○○住處大門，侵入竊取財物（侵入住宅部分未據
              告訴）。
    被  害人：戊○○、甲○○。
    竊得財物：劉庚華所有之內衣三件、提款卡一張暨甲○○所有之行動電話一具、
              電腦辭典一台、鑰匙四把及一千元。
    觸犯法條：刑法第三百二十一條第一項第二款、第三款。
三、犯罪時間：八十九年六月十五日下午二時許。
    犯罪地點：台中縣沙鹿鎮○○里○○○路六八０巷一號。
    方    法：趁大門未上鎖無人之際侵入己○○之住處（侵入住宅部分未據告訴）
              ，然後至廚房拿取己○○所有的剪刀一把，攜帶該在客觀上對人之生
              命、身體、安全構成威脅，具有危險性的剪刀撬開房門竊取財物。
    被  害人：己○○。
    竊得財物：四萬二千三百元、女用皮夾一個及身分証一張。
    觸犯法條：刑法第三百二十條第一項第二款、第三款。


司法院資訊處製作；財團法人民間司法改革基金會備份。
